臺灣士林地方法院交通事件裁定　　　　 94年度交聲字第332號
原處分機關　臺北市交通事件裁決所
異議人　即
受　處分人　甲○○
上列異議人即受處分人因違反道路交通管理處罰條例案件，對於
台北市交通事件裁決所中華民國94年4 月13日所為之處分（原處
分案號：北市裁三字第裁22-A9I202655號）聲明異議，本院裁定
如下：
    主  文
異議駁回。
    理  由
一、按車輛面對圓形紅燈之行車管制號誌，表示禁止通行，不得
    超越停止線或進入路口，道路交通標誌、標線、號誌設置規
    則第206 條第5 項第1 款定有明文；又按汽車駕駛人，行經
    有燈光號誌管制之交岔路口闖紅燈者，處新台幣（下同）1,
    800 元以上5,400 元以下罰鍰，道路交通管理處罰條例第53
    條亦定有明文。再汽車駕駛人有道路交通管理處罰條例第53
    條情形者，記違規點數3 點，道路交通管理處罰條例第63條
    第1項第3款亦有明文。
二、原處分意旨略以：異議人即受處分人甲○○駕駛車牌號碼
    857-AB號營業用一般大客車，於民國94年2 月25日上午9 時
    20分許，行經台北市○○○路景福門環內車道（南向北方向
    ）之有燈光號誌管制之交岔路口前，不依當時已亮紅燈之號
    誌停車等待，竟超越停車線，經警逕行製單舉發「駕車行經
    有燈光號誌管制之交岔路口闖紅燈」之違規，爰依道路交通
    管理處罰條例第53條（裁決書贅引第1 項）之規定，裁處罰
    鍰3,600 元，並依道路交通管理處罰條例第63條第1 項第3
    款規定記違規點數3 點。
三、異議意旨略以：異議人即受處分人甲○○駕駛車牌號碼857-
    AB號之營業用大客車於上揭時、地行經中山南路景福門圓環
    路段時，因於黃燈時車身已超過停止線，且該處號誌燈變換
    快速，在車身尚未完全通過時，又迅即轉換為紅燈，故遭值
    勤員警取締闖紅燈之違規，因當天為雨天，且該名員警當時
    正處理另起案件，異議人即受處分人簽收告發單時，發現其
    已誤判異議人違規事項，乃僅簽姓氏；又值勤員警以道路交
    通管理處罰條例第53條「闖紅燈」之違規事項取締，實令人
    無法心服，若以照相取締者，「闖紅燈」理應有前輪及後輪
    皆壓線始構成取締條件，以當時天候之不佳，及值勤員警另
    有案件處理之情形下，豈可單憑其主觀認定即判定異議人「
    闖紅燈」之違規事實云云。
四、本院查：
(一)異議人即受處分人於上揭時、地為警舉發「駕車行經有燈光
    號誌管制之交岔路口闖紅燈」之違規，嗣受處分人於應到案
    日期即94年3 月12日前之94年3 月3 日繳納罰鍰結案，復於
    94 年3月10日向原處分機關提出申訴，經原處分機關函請原
    舉發單位即台北市政府警察局中正第一分局調查後，依據受
    處分人陳述理由研判結果，認定受處分人確有前開違規行為
    ，乃依道路交通管理處罰條例第53條、第63條第1 項第3 款
    、違反道路交通管理事件統一裁罰基準表等規定，裁處罰鍰
    新台幣3,600 元，並記違規點數3 點，異議人復於94年4 月
    13 日 收受裁決書之送達後，於20日內之94年4 月27日聲明
    異議，此有台北市政府警察局舉發違反道路交通管理事件通
    知單1 紙、台北市政府警察局中正第一分局94年3 月25日北
    市警中正一分交字第09430968000 號函、台北市交通事件裁
    決所94年4 月13日北市裁三字第裁22-A9I202655號違反道路
    交通管理事件裁決書1 紙、台北市交通事件裁決所送達證書
    1 紙、郵政劃撥儲金存款收據1 紙在卷可稽，復為異議人即
    受處分人所不爭執，堪予認定。
(二)異議人即受處分人甲○○駕駛車牌號碼857-AB號之營業用一
    般大客車，於上開時、地違規闖紅燈之事實，業據證人即舉
    發員警林文德到庭結證略以：本件違規是伊舉發的，當天的
    舉發情形是異議人駕駛大都會信義幹線的營業用大客車，由
    信義路右轉經過國民黨黨部大樓，再繞圓環左轉，當時異議
    人在圓環內環的時候是南北向已經是紅燈（如庭呈編號2 照
    片所示號誌），東西向仁愛路是綠燈，且有車子已經在行駛
    ，南北向變成紅燈已經很久了，約已超過15秒以上，但異議
    人還是闖越紅燈，往西即凱達格蘭大道的方向行駛，異議人
    當時行駛路線就如庭呈的編號1 至編號8 照片上所標示的「
    行駛路線」所示等語。則依證人所證，異議人確於上揭時、
    地有「駕車行經有燈光號誌管制之交岔路口闖紅燈」之違規
    。而查，證人與異議人夙無仇怨，復在偽證重典之心理壓力
    下具結作證，當無刻意誣陷異議人，致己身陷偽證重典之理
    ，證人即舉發員警林文德上開所證，即堪採信。
(三)再應審究者，係證人即舉發員警林文德是否有誤判之可能性
    。查員警誤判之原因，或係站立之位置視線不佳，或係多數
    違規車輛致無從確認違規車輛，或係注意力欠佳等因，經一
    一質以證人林文德，其復結證稱：「（問：當天你站在何處
    ？）我站凱達格蘭大道的西北角，就如庭呈資料第1 頁所標
    示三角形的位置，應該不可能誤判，我站的位置可以清楚看
    到異議人闖越紅燈。」、「（問：當時是否有很多台闖越紅
    燈？）沒有，只有他1 台，那時我發現後，我才騎機車去攔
    他，異議人且有遵守攔停，最後停在台北賓館側門的位置」
    、「（問：庭呈編號7 照片是否你站的位置，是否可以清楚
    看到停止線及紅綠燈？）這張剛好遮住，但我站的位置可以
    清楚看到停止線及紅綠燈，照相當天車子太多，如果可以看
    得到，應該是編號7 、編號8 照片的左上角。」；況就證人
    林文德舉發本件之時，又係剛好開完另1 張罰單約1 分鐘以
    後，自己也在停等紅燈，亦據證人林文德結證明確（本院94
    年5 月27日訊問筆錄第4 、5 頁參照），更可排除員警誤判
    之可能，異議人空言辯稱係舉發員警誤判云云，並不可採。
(四)再就異議人為警舉發違規當時反應以言，異議人辯稱舉發當
    時伊即對員警表示異議，並拒簽舉發單，所以只有簽自己的
    姓即「劉」1 字，沒有簽「名」云云。惟就此節訊之證人即
    舉發員警林文德，其就當時情形結證略以：伊攔停異議人的
    時候，異議人有承認，異議人也在舉發單上簽名，還要求伊
    開輕一點，因當天下雨舉發單已經濕掉，所以才只有簽姓，
    沒有簽名。攔停當時伊有指號誌燈給異議人看，異議人就要
    求伊開輕一點等語詳確，復據本院當庭勘驗舉發單原本，舉
    發單在異議人簽其姓「劉」字處確有因筆力所至而致之破洞
    ，又可與證人所證相互佐參，益徵證人所證確屬可信，堪認
    異議人確於上揭時、地有為警舉發之「行經有燈光號誌管制
    之交岔路口闖紅燈」違規事實。
(五)綜上，原處分機關據以援引首揭規定，復以異議人已於舉發
    單應到案期限即94年3 月12日前之94年3 月3 日自動繳納罰
    鍰結案等情，依違反道路交通管理事件統一裁罰標準表，裁
    處罰鍰新台幣3,600 元，並記違規點數3 點，並無不當。本
    件異議為無理由，應予駁回。
五、據上論斷，應依道路交通案件處理辦法第19條，裁定如主文
    。
中　　華　　民　　國　　94　　年　　5 　　月　　30　　日
                  交通法庭法  官  許辰舟
以上正本證明與原本無異。
如不服本裁定應於送達後5 日內向本院提出抗告狀。
                            書記官  洪忠改
中　　華　　民　　國　　94　　年　　6 　　月　　3　 　日
